【裁判字號】    99,事聲,31
【裁判日期】    991220
【裁判案由】    聲明異議 (消債)
【裁判全文】
臺灣臺東地方法院民事裁定              99年度事聲字第31號
聲明異議人  台北富邦商業銀行股份有限公司
法定代理人  韓蔚廷
相  對  人  李家霖
上列異議人對於本院司法事務官民國99年11月10日98年度司執消
債更字第12號認可更生方案之處分聲明異議，本院裁定如下：
    主  文
異議駁回。
    理  由
一、聲明異議意旨略以：相對人履行更生方案之資金來源，泰半
    仰賴於相對人胞妹陳玉蘭提供援助，倘若未再徵提陳玉蘭為
    保證人，聲明異議人難信更生方案確有履行之可能云云。
二、按關於更生或清算之程序，除本條例別有規定外，準用民事
    訴訟法之規定；當事人對於司法事務官處理事件所為之終局
    處分，得於處分送達後10日之不變期間內，以書狀向司法事
    務官提出異議；司法事務官認該異議有理由時，應另為適當
    之處分，認異議為無理由者，應送請法院裁定之；法院認該
    異議為有理由時，應為適當之裁定，認異議為無理由者，應
    以裁定駁回之；消費者債務清理條例第15條及民事訴訟法第
    240條之4 第1項前段、第2項、第3項定有明文。次按債務人
    有薪資、執行業務所得或其他固定收入，除有消費者債務清
    理條例第64條第2 項所列情形之一者外，法院認更生方案之
    條件公允者，得不經債權人會議可決，逕依債務人之聲請或
    依職權以裁定認可更生方案；消費者債務清理條例第64條第
    1項、第2項亦有明定。
三、聲明異議人固以前揭情詞提出抗辯，惟其經本院通知補陳其
    要求徵提陳玉蘭為保證人之依據後，迄未提出任何說明或陳
    述（見本院卷第10頁）；本院審核該見解與更生方案之相關
    法律規定後，認聲明異議人前開見解應屬其自創而來，要非
    法律所規定認可更生方案之要件。聲明異議人執以指摘本院
    司法事務官民國99年11月10日98年度司執消債更字第12號認
    可更生方案之處分有所不當云云，委無足採。
四、綜上所述，本院司法事務官認相對人所提更生方案之條件尚
    稱公允，且無消費者債務清理條例第63條及第64條第2 項規
    定不得認可之消極事由存在，遂不經債權人會議可決，逕以
    本院99年11月10日98年度司執消債更字第12號裁定予以認可
    ，洵無不合。異議人執上開事由聲明異議，為無理由，應予
    駁回。
五、據上論結，本件異議為無理由，依消費者債務清理條例第15
    條及民事訴訟法第240條之4第3項後段，裁定如主文。
中    華    民    國    99    年    12    月    20    日
                        民事庭法  官  陳谷鴻
如不服本裁定，應於收受本裁定正本送達後10日內，向本院提出
抗告狀並繳納抗告費新臺幣1,000元。
以上正本證明與原本無異。
中    華    民    國    99    年    12    月    21    日
                              書記官  張俊良

司法院資訊處製作；財團法人民間司法改革基金會備份。
